臺灣臺中地方法院刑事裁定
110年度單禁沒字第347號
聲  請  人  臺灣臺中地方檢察署檢察官
被      告  鄭文姍




上列聲請人因被告違反毒品危害防制條例案件（109年度毒偵字
第3563號、110年度毒偵字第1036號），聲請單獨宣告沒收（聲
請案號：110年度聲沒字第268號），本院裁定如下：      
    主  文
扣案如附表各編號所示之物均沒收銷燬之。
    理  由
一、聲請意旨略以：被告鄭文姍於民國（下同）109年10月11日
    凌晨1時25分為警採尿前回溯96 小時內之某時許，在不詳地
    點，以不詳方式，施用第二級毒品甲基安非他命1 次。嗣於
    109年10月11日凌晨1時10分許，在臺中市西區公益路與中興
    街交岔路口，因違反交通規則為警盤查，並扣得第二級毒品
    甲基安非他命2小包（驗餘淨重分別為0.411公克、0.1677公
    克，詳109年度毒偵字第3563號卷第111 頁之109年度安保字
    第1416號，以下簡稱前案），復採集其尿液送驗，結果呈安
    非他命、甲基安非他命陽性反應而查獲上情；被告復於110
    年3月2日凌晨0時許，在臺中市○○區○○路000 號住處內，以
    將甲基安非他命置於玻璃球內燒烤吸食其所生煙霧之方式，
    施用第二級毒品甲基安非他命1次。嗣於同日下午10時20 分
    許，在前揭住處前另案為警緝獲，並扣得第二級毒品甲基安
    非他命5 包（驗餘總淨重合計8.3459公克，詳110年度毒偵
    字第1036 號卷第119頁之110年度安保字第301 號，以下簡
    稱後案）等物，另經被告同意採集尿液送驗後，結果呈安非
    他命、甲基安非他命陽性反應，始悉此情。而被告上開施用
    第二級毒品甲基安非他命之犯行，經本院以109年度毒聲字
    第908號裁定送觀察、勒戒後，認無繼續施用毒品之傾向，
    於110年6月17日執行完畢釋放後，嗣經臺灣臺中地方檢察署
    檢察官為不起訴處分。查上開扣案之毒品分別經送鑑定後，
    檢出結果均為第二級毒品甲基安非他命，係屬違禁物，有衛
    生福利部草屯療養院109年10 月26日草療鑑字第1091000202
    號鑑驗書、同院110年3月15日草療鑑字第1100300077號鑑驗
    書各1 份在卷可稽，爰依刑法第40條第2項及毒品危害防制
    條例第18條第1項前段規定，聲請宣告沒收銷燬之等語。
二、按違禁物，不問屬於犯罪行為人與否，沒收之；違禁物或專
    科沒收之物得單獨宣告沒收，刑法第38條第1項、第40條第2
    項分別定有明文。又毒品危害防制條例第18條第1 項前段規
    定，查獲之第二級毒品，不問屬於犯罪行為人與否，沒收銷
    燬之。甲基安非他命係毒品危害防制條例第2條第2項第2 款
    所規定之第二級毒品，自屬違禁物無訛。
三、經查：被告鄭文姍前案施用第二級毒品甲基安非他命之行為
    ，經本院於109年12月30日以109年度毒聲字第908號裁定送
    觀察、勒戒；而其於110年3月2日另為後案之施用第二級毒
    品甲基安非他命行為；且110年5月11日才開始執行上開109
    年度毒聲字第908號 之送觀察、勒戒裁定，嗣認其無繼續施
    用毒品之傾向，而於110年7月10日執行完畢釋放；復因於被
    告觀察、勒戒執行前所為之後案另施用毒品行為，均由單一
    執行觀察、勒戒之效力所及，是以被告因109年度毒聲字第9
    08號送觀察、勒戒裁定而執行觀察、勒戒處分之效力（自11
    0年5月11日至同年7月10日所執行之觀察、勒戒），已得及
    於被告在觀察、勒戒執行前之110年3月2日所為後案之施用
    毒品行為，是由臺灣臺中地方檢察署檢察官以109年度毒偵
    字第3563號、110年度毒偵字第1036號對於前案與後案之施
    用毒品行為均處分不起訴確定，有上開觀察、勒戒裁定、不
    起訴處分書及臺灣高等法院被告前案紀發錄表在卷可憑（見
    本院卷第20～28頁）。而被告前案於109年10月11日被警查獲
    時，扣案之如附表編號1所示甲基安非他命2 包，經送衛生
    福利部草屯療養院鑑驗屬實，有該療養院所出具之109年10
    月26日草療鑑字第1091000202 號鑑驗書在卷可稽（見109年
    度核交字第3601號卷第7頁）；又於後案其在110年3月2日遭
    警緝獲，再扣得之如附表編號2所示之甲基安非他命5 包，
    亦由送衛生福利部草屯療養院鑑驗明確，有該療養院所出具
    之110年3月15日草療鑑字第1100300077號鑑驗書附卷可證（
    見110年度核交字第908號卷第7～8頁）。足見該等扣案之甲
    基安非他命既係第二級毒品，復為違禁物，聲請人依前揭條
    文規定聲請宣告沒收銷燬，核無不合，應予准許。而分別用
    以盛裝上述各該甲基安非他命之包裝袋共計7 個，亦均因袋
    內殘留有微量甲基安非他命難以析離，應同是查獲之毒品，
    併予宣告沒收銷燬之。至因鑑驗耗用之甲基安非他命，既已
    不存在，即毋庸再為沒收銷燬之諭知，附此敘明。
四、依刑事訴訟法第220條、第455條之36第2 項，毒品危害防制
    條例第18條第1項前段，刑法第11條、第40條第2項，裁定如
    主文。
中　　華　　民　　國　 110　　年　　10　　月　　29　　日
                    刑事第八庭  法　官　高思大
以上正本證明與原本無異。
如不服本裁定，應於收受送達後5 日內向本院提出抗告狀。（應
附繕本）
                                書記官　黃聖心
中　　華　　民　　國　 110　　年　　10　　月　　29　　日
附表：
編號 物品名稱 數量 備註  1 甲基安非他命（驗餘總淨重0.5787公克及包裝袋2個） 2包 詳109年度核交字第3601 號卷第7 頁之衛生福利部草屯療養院109年10月26 日草療鑑字第1091000202號鑑驗書：驗前淨重各為0.4152公克、0.1759公克，驗前總淨重0.5911公克；驗餘淨重各為0.411公克、0.1677 公克，驗餘總淨重0.5787公克。包裝袋沾附之毒品難以析離，視同查獲之毒品。  2 甲基安非他命（驗餘總淨重8.3459公克及包裝袋5個） 5包 詳110年度核交字第908號卷第7～8頁之衛生福利部草屯療養院110年3月15日草療鑑字第1100300077號鑑驗書：驗前淨重各為3.358公克、1.4396 公克、3.338公克、0.2243公克、0.0211公克，驗前總淨重8.381公克；驗餘淨重各為3.3524公克、1.4376公克、3.3219公克、0.217公克、0.017公克，驗餘總淨重8.3459公克。包裝袋沾附之毒品難以析離，視同查獲之毒品。